de: Art des Endbeschlags: Kugelpfanne; Winkelhalterung; Gabelkopf/Gabel; Öse; Bolzenmontage; Schnellverschluss; Gewindebolzen; Sonstige
ru: Тип концевого фитинга: Шаровой шарнир; Крепление на кронштейн; Вилка/скоба; Проушина; Крепление на штифт; Быстроразъемное соединение; Резьбовая шпилька; Другое
pt-BR: Tipo de encaixe da extremidade: Encaixe esférico; Montagem em suporte; Manilha/garfo; Ilhós; Montagem com pino; Desconexão rápida; Pino roscado; Outro
sk-SK: Typ koncového kovania: Guľový kĺb; Montáž pomocou držiaka; Vidlica/strmeň; Očko; Montáž pomocou čapu; Rýchlospojka; Závitový čap; Iné
fr: Type de raccord d’extrémité: Rotule; Montage sur support; Chape/fourche; Œillet; Fixation par goupille; Déconnexion rapide; Goujon fileté; Autre
es: Tipo de conexión final: Rótula; Montaje de soporte; Horquilla; Ojal; Montaje de pasador; Desconexión rápida; Perno roscado; Otro
cs: Typ koncového kování: Kulový kloub; Montáž na držák; Vidlice; Očko; Montáž na čep; Rychlospojka; Závitový čep; Jiné
lt-LT: Galinės jungties tipas: Rutulinis lizdas; Laikiklio tvirtinimas; U formos apkaba / šakutė; Ąsa; Tvirtinimas kaiščiu; Greitasis atjungimas; Sriegiuota smeigė; Kita
hu: Végcsatlakozó típusa: Gömbcsukló; Konzolos rögzítés; Villás csatlakozó; Szem; Csapszeges rögzítés; Gyorscsatlakozó; Menetes csap; Egyéb
en: End fitting type: Ball socket; Bracket mount; Clevis/fork; Eyelet; Pin mount; Quick disconnect; Threaded stud; Other
zh-CN: 端部接头类型: 球窝接头; 支架安装; U 形夹/叉形头; 孔眼; 销钉安装; 快速断开接头; 螺纹柱; 其他
sl-SI: Vrsta končnega priključka: Krogelni zglob; Pritrditev na nosilec; U-sponka/vilice; Ušesce; Pritrditev z zatičem; Hitri odklop; Navojni zatič; Drugo
ja: エンドフィッティングタイプ: ボールソケット; ブラケットマウント; クレビス/フォーク; アイレット; ピンマウント; クイックディスコネクト; ネジ式スタッド; その他
it: Tipo di raccordo terminale: Giunto sferico; Montaggio con staffa; Forcella; Occhiello; Fissaggio a perno; Sgancio rapido; Perno filettato; Altro
pt-PT: Tipo de encaixe final: Junta esférica; Montagem em suporte; Manilha/forquilha; Ilhó; Montagem por pino; Desconexão rápida; Perno roscado; Outro
vi: Loại khớp nối đầu: Khớp cầu; Giá đỡ; Khớp nối chữ U/chạc; Khoen; Gắn chốt; Tháo nhanh; Chốt ren; Khác
nb: Endekoblingstype: Kuleledd; Brakettfeste; Sjakkel/gaffel; Øye; Boltfeste; Hurtigkobling; Gjenget tapp; Annet
ko: 끝단 피팅 유형: 볼 소켓; 브래킷 마운트; 클레비스/포크; 아일릿; 핀 마운트; 퀵 디스커넥트; 나사산 스터드; 기타
pl: Typ końcówki: Przegub kulowy; Mocowanie na wsporniku; Szekla / widełki; Oczko; Mocowanie na sworzniu; Szybkozłącze; Trzpień gwintowany; Inne
fi: Päätyliittimen tyyppi: Pallonivel; Kiinnike; Haarukka; Silmukka; Tappikiinnike; Pikaliitin; Kierretappi; Muu
bg-BG: Тип накрайник: Сферично гнездо; Монтаж със скоба; Скоба/вилка; Ухо; Монтаж с щифт; За бързо освобождаване; Резбована шпилка; Други
sv: Ändkopplingstyp: Kulled; Fästmontering; Schackel/gaffel; Öljett; Stiftmontering; Snabbkoppling; Gängad bult; Annat
zh-TW: 端部接頭類型: 球窩; 支架安裝; U 型夾/叉形; 孔眼; 銷軸安裝; 快速拆卸; 螺柱; 其他
ro-RO: Tipul de fiting de capăt: Bucșă sferică; Suport de prindere; Cheie de tachelaj/furcă; Ochet; Prindere cu bolț; Deconectare rapidă; Prezon filetat; Altele
hr-HR: Vrsta završnog spoja: Kuglasti zglob; Nosač; Vilica; Ušica; Montaža s klinom; Brza spojnica; Navojni svornjak; Ostalo
th: ประเภทหัวต่อส่วนปลาย: หัวบอล; เมาท์ขายึด; ก้ามปู/ส้อม; ตาไก่; เมาท์สลัก; ข้อต่อสวมเร็ว; สตัดเกลียว; อื่นๆ
da: Type af endebeslag: Kugleled; Beslagmontering; Gaffel; Øje; Stiftmontering; Lynkobling; Gevindtap; Andet
tr: Uç bağlantı tipi: Bilyeli mafsal; Braket montajı; Çatal/çatal mafsal; Halka; Pimli montaj; Hızlı bağlantı kesme; Dişli saplama; Diğer
el: Τύπος τελικής τοποθέτησης: Σφαιρική υποδοχή; Βάση στήριξης; Δίχαλο/πιρούνι; Κρίκος; Βάση με πείρο; Ταχυσύνδεσμος; Στέλεχος με σπείρωμα; Άλλο
nl: Eindfitting type: Kogelgewricht; Beugelbevestiging; Gaffel/vork; Oogje; Penbevestiging; Snelkoppeling; Draadeind; Overig